Inventaris van het archief van de Semarang-Joana Stoomtrammaatschappij, 1881-1947 (1952)
Nationaal Archief, Den Haag
- Correspondentie - Dossiers., A
  - 8. Vervoer.
    - Tarieven, enz. met aansluitende spoor - en tramwegen., b
      - Doos nr. 116., 116
        - Speciale houttarieven. 1912, dossier nr. 1797
        - Correspondentie omtrent de vrachtprijs van vuurvast cement. 1918-1926, dossier nr. 1799
        - Voorwaarden en tarieven voor het vervoer in rechtstreeks verkeer tussen de N.I.S. en de S.J.S. 1915, dossier nr. 1800
        - Vervoer van dienstgoederen tussen de zustermaatschappijen S.J.S., S.C.S., N.I.S. en O.J.S. 1906, dossier nr. 1805
        - Correspondentie omtrent prijzen van de levering van materialen aan derden te Semarang. 1928, dossier nr. 1808
    - Vervoer van reizigers., c
      - Doos nr. 116., 116
        - Correspondentie omtrent het vervoer van gevangen en geleiders. 1884, dossier nr. 1811
      - Doos nr. 117., 117
        - Personentarief en dienstregeling op de stadslijnen in verband met consessie - aanvrage electrische tram te Semarang. 1897-1898, dossier nr. 1815
        - Personenvervoer op zijtakken en vervoer over de stadslijnen te Joana. 1899-1901, dossier nr. 1816
        - Correspondentie omtrent opheffing lijn op het baanvak Centraal station - Kleine boom. 1915, dossier nr. 1817
    - Vervoer van goederen., d
      - Doos nr. 117., 117
        - Correspondentie omtrent watervervoer Joana - Lasem. 1902-1903, dossier nr. 1821
        - Rijstvervoer. 1901-1916, dossier nr. 1823
        - Bagage tarieven. 1902, dossier nr. 1824
        - Vervoer van melasse. 1929, dossier nr. 1827
        - Correspondentie omtrent overeenkomst postvervoer per autobussen Koedoes - Bangeri. 1930, dossier nr. 1835
      - Doos nr. 118., 118
        - Bestellen en afhalen van goederen. Gemeenschappelijkebesteldienst Semarang. 1884, dossier nr. 1837
        - Algemene vervoersaangelegenheden. Ontwikkeling van het verkeer. Vrachtrestitutie en reducties. Kosteloos vervoer van goederen. 1883-1916, dossier nr. 1841-I
        - Algemene vervoersaangelegenheden. Ontwikkeling van het verkeer. Vrachtrestitutie en reducties. Kosteloos vervoer van goederen. 1917, dossier nr. 1841-II
    - Algemene regels, bepalingen en voorschriften betreffende het vervoer., e
      - Doos nr. 118., 118
        - Correspondentie over het opmaken van vervoersovereenkomsten. 1883-1914, dossier nr. 1846
        - Correspondentie over de herziening van vervoersovereenkomsten. 1909-1910, dossier nr. 1847
        - Voorschriften voor het rekenplichtig beheer der stations, alsmede wijzigingen en aanvullingen. 1899-1905, dossier nr. 1848
        - Voorschriften voor het rekenplichtig beheer der stations. 1905-1921, dossier nr. 1849-I
        - Voorschriften voor het rekenplichtig beheer der stations. 1922, dossier nr. 1849-II
        - Verzameling vervoersbepalingen. 1902-1907, dossier nr. 1854
        - Verzameling vervoersbepalingen. 1907, dossier nr. 1855
      - Doos nr. 119., 119
        - Contractuele regelingen betreffende vervoer. 1914-1918, dossier nr. 1857-I
        - Contractuele regelingen betreffende vervoer. 1919-1927, dossier nr. 1857-II
        - Contractuele regelingen betreffende vervoer. 1928-1932, dossier nr. 1857-III
        - Contractuele regelingen betreffende vervoer. 1933-1935, dossier nr. 1857-IV
    - Vervoersovereenkomsten met suikerfabrieken., f
      - Doos nr. 119., 119
        - Correspondentie omtrent overeenkomsten met de suikerfabriek Banjoepoetik. 1895-1929, dossier nr. 1861
        - Correspondentie omtrent diverse transportovereenkomsten. 1883-1901, dossier nr. 1862
      - Doos nr. 120., 120
        - Suikerfabriek Besito. 1883, dossier nr. 1863
        - Suikerfabriek Kebon (Kebon Hardjo). 1900-1918, dossier nr. 1865
        - Suikerfabriek Kieling. 1883-1902, dossier nr. 1866
        - Suikerfabriek Langsee. 1883-1899, dossier nr. 1868-I
        - Suikerfabriek Langsee. 1900-1913, dossier nr. 1868-II
        - Suikerfabriek Langsee. 1914, dossier nr. 1868-III
      - Doos nr. 121., 121
        - Suikerfabriek Majong. 1883-1932, dossier nr. 1870-I
        - Bibitvervoer Majong - Sragi. 1933, dossier nr. 1870-II
        - Suikerfabriek Pakis. 1896-1917, dossier nr. 1872-I
        - Suikerfabriek Pakis. 1918-1923, dossier nr. 1872-II
        - Suikerfabriek Petjangaän. 1884-1906, dossier nr. 1873-I
        - Suikerfabriek Petjangaän. 1907, dossier nr. 1873-II
      - Doos nr. 122., 122
        - Suikerfabriek Rendeng. 1883-1932, dossier nr. 1875-I
        - Correspondentie omtrent suikervervoer Rendeng. 1883-1932, dossier nr. 1875-IIC
        - Suikerfabriek Tandjong - Modjo. 1883-1902, dossier nr. 1877
        - Japarasche Cultuur Maatschappij (Tandjong Modjo). 1903-1919, dossier nr. 1878-I
        - Japarasche Cultuur Maatschappij (Tandjong Modjo). 1920, dossier nr. 1878-II
      - Doos nr. 123., 123
        - Suikerfabriek Trangkil. 1896-1908, dossier nr. 1879-I
        - Suikerfabriek Trangkil. 1909, dossier nr. 1879-II
        - Correspondentie omtrent de aanleg van een zijspoor naar een suikerfabriek bij Joana. 1910, dossier nr. 1866
        - Correspondentie omtrent vervoersovereenkomste komsten en de aanleg van lijnen naar suikerfabrieken. 1907-1924, dossier nr. 1887
        - Brief inzake de suikerfabriek in het district Pametan., dossier nr. 1888
        - Herziening overeenkomsten met suikerfabrieken. 1911-1913, dossier nr. 1912
        - Verhoging der suikervrachten. 1917-1924, dossier nr. 1914
    - Vervoersovereenkomsten met houtaankap maatschappijen., g
      - Doos nr. 124., 124
        - Vervoersovereenkomsten met houtaankap maatschappijen. 1890-1907, dossier nr. 1921-I
        - Vervoersovereenkomsten met houtaankap maatschappijen. 1908-1910, dossier nr. 1921-II
        - Vervoersovereenkomsten met houtaankap maatschappijen. 1911-1916, dossier nr. 1921-III
        - Vervoersovereenkomsten met houtaankap maatschappijen. 1917-1922, dossier nr. 1921-IV
        - Vervoersovereenkomsten met houtaankap maatschappijen. 1923-1925, dossier nr. 1921-V
      - Doos nr. 125., 125
        - Vervoersovereenkomsten met houtaankap maatschappijen. 1926-1929, dossier nr. 1921-V
        - Vervoersovereenkomsten met houtaankap maatschappijen. 1930, dossier nr. 1921-VI
        - Overeenkomsten voor het houtvervoer. 1909, dossier nr. 1922
        - Javasche bosch exploitatie maatschappij. 1892-1905, dossier nr. 1923-I
        - Javasche bosch exploitatie maatschappij. 1906-1917, dossier nr. 1923-II
        - Firma P. Landberg & zoon, later houtaankap maatschappij "Landberg". 1892-1894, dossier nr. 1924
        - Firma P. Landberg & zoon, later houtaankap maatschappij "Landberg". 1894-1897, dossier nr. 1925
      - Doos nr. 126., 126
        - Nederlands - Indische houtaankap maatschappij. 1895-1910, dossier nr. 1926-I
        - Nederlands - Indische houtaankap maatschappij. 1910, dossier nr. 1926-II
        - Vervoerscontract met Petjindilan. 1899-1901, dossier nr. 1927
        - Overeenkomsten met de Rembangse bosch exploitatie maatschappij. 1901-1904, dossier nr. 1928
        - Houthandel maatschappij Oost - Java. 1903-1914, dossier nr. 1929
        - Verbindingsspoor met het emplacement van het boswezen te Tjepoe. 1911, dossier nr. 1930
        - N. V. Verenigde Javasche Houthandel maatschappijen. 1917, dossier nr. 1931
    - Vervoersovereenkomsten met petroleum - maatschappijen., h
      - Doos nr. 126., 126
        - Dortse petroleum maatschappij. 1893-1897, dossier nr. 1936-I
        - Dortse petroleum maatschappij. 1898-1902, dossier nr. 1936-II
      - Doos nr. 127., 127
        - Dortse petroleum maatschappij. 1903-1907, dossier nr. 1936-IIII
        - Dortse petroleum maatschappij. 1908-1915, dossier nr. 1936-IV
        - Dortse petroleum maatschappij. 1916, dossier nr. 1936-V
        - Herziening overeenkomsten met de Dordtse petroleum maatschappij. 1909-1912, dossier nr. 1937-I
        - Herziening overeenkomsten met de Dordtse petroleum maatschappij. 1913-1921, dossier nr. 1937-II
        - Onderbroken vervoer Dordtse petroleum maatschappij. 1913-1918, dossier nr. 1938
      - Doos nr. 128., 128
        - Bataafsche petroleum Mij. 1923-1930, dossier nr. 1939-I
        - Bataafsche petroleum Mij. 1931, dossier nr. 1939-II
        - Correspondentie omtrent vervoer voor de Rembang - petroleum maatschappij. 1898, dossier nr. 1940
        - Petroleum vervoer voor de Shell. 1900-1903, dossier nr. 1941
        - Afvoer olie van Metes naar Semarang. 1910, dossier nr. 1942
        - Nederlandse koloniale petroleum maatschappij. 1915, dossier nr. 1943
    - Vervoersovereenkomsten. Diversen., i
      - Doos nr. 128., 128
        - Goederenvervoer voor het gouvernement en transportaannemers. 1883-1908, dossier nr. 1951-I
        - Goederenvervoer voor het gouvernement en transportaannemers. 1909, dossier nr. 1951-II
      - Doos nr. 129., 129
        - Overeenkomsten met Europeesche Chinese handelaars. 1901-1906, dossier nr. 1952-I
        - Overeenkomsten met Europeesche Chinese handelaars. 1907-1912, dossier nr. 1952-II
        - Overeenkomsten met Europeesche Chinese handelaars. 1913-1918, dossier nr. 1952-III
        - Overeenkomsten met Europeesche Chinese handelaars. 1919-1929, dossier nr. 1952-IV
        - Overeenkomsten met Europeesche Chinese handelaars. 1930, dossier nr. 1952-V
      - Doos nr. 130., 130
        - Zijspoorovereenkomst voor houtvervoer. 1892-1895, dossier nr. 1953
        - Suikerstroopvervoer voor de Industrie Handelscompagnie. 1910-1911, dossier nr. 1954
        - Correspondentie omtrent zijspoor te Bangkong. 1919-1926, dossier nr. 1955
        - Moeriah Tras exploitatie maatschappij. 1899-1915, dossier nr. 1966-I
        - Moeriah Tras exploitatie maatschappij. 1916-1934, dossier nr. 1966-II
        - Moeriah Tras exploitatie maatschappij. 1935-1940, dossier nr. 1966-III
        - Nederlandse Indische chamotte en klei - industrie te Soerabaia. 1919, dossier nr. 1967
        - Correspondentie met de klei - onderneming "Panotan" Overeenkomsten. 1921, dossier nr. 1968
    - Regelingen en overeenkomsten met aansluitende spoor - en tramwegen., j
      - Doos nr. 130., 130
        - Overeenkomsten A, B en C tussen de Semarang - Joana en de Semarang - Cheribon maatschappij. 1896-1897, dossier nr. 1991-I
        - Overeenkomsten A, B en C tussen de Semarang - Joana en de Semarang - Cheribon maatschappij. 1899-1912, dossier nr. 1991-II
      - Doos nr. 131., 131
        - Verrekeningen uithoofde der overeenkomsten A, B en C tussen S.J. en S.C. 1897-1916, dossier nr. 1992
        - Correspondentie omtrent waterinneming op C. S. en de weigering van 8 tons wagens door de S.C. 1897-1908, dossier nr. 1993
        - Correspondentie omtrent de bijzondere regeling voor de overgave en overname van goederen tussen S.J. en S.C. 1915-1919, dossier nr. 1994
        - Regelingen en geschillen met N.J.S.M. naar aanleiding van het protocol d.d. december 1900. 1900-1904, dossier nr. 2001-I
        - Regelingen en geschillen met N.J.S.M. naar aanleiding van het protocol d.d. december 1900. 1905-1917, dossier nr. 2001-II
        - Vervoer van goederen tussen S.C. en stations oostelijk van Kradenan der G.S. via de lijn Semarang - Kradenan der S.J.S. 1906-1914, dossier nr. 2002-I
        - Vervoer van goederen tussen S.C. en stations oostelijk van Kradenan der G. S. via de lijn Semarang - Kradenan der S.J.S. 1915-1921, dossier nr. 2002-II
      - Doos nr. 132., 132
        - Periodieke uitkeringen van en aan de N.J.S. voor vervoerde goederen ingevolge overeengekomen regelingen. 1906-1909, dossier nr. 2003-I
        - Periodieke uitkeringen van en aan de N.J.S. voor vervoerde goederen ingevolge overeengekomen regelingen. 1910-1912, dossier nr. 2003-II
        - Periodieke uitkeringen van en aan de N.J.S. voor vervoerde goederen ingevolge overeengekomen regelingen. 1913-1914, dossier nr. 2003-III
        - Periodieke uitkeringen van en aan de N.J.S. voor vervoerde goederen ingevolge overeengekomen regelingen. 1915, dossier nr. 2003-IV
      - Doos nr. 133., 133
        - Periodieke uitkeringen van en aan de N.J.S. voor vervoerde goederen ingevolge overeengekomen regelingen. 1916, dossier nr. 2003-V
        - Periodieke uitkeringen van en aan de N.J.S. voor vervoerde goederen ingevolge overeengekomen regelingen. 1917, dossier nr. 2003-VI
        - Periodieke uitkeringen van en aan de N.J.S. voor vervoerde goederen ingevolge overeengekomen regelingen. 1918-1919, dossier nr. 2003-VII
        - Concurrerend vervoer tussen Semarang en Tjepoe met uitzondering van het vervoer, bestemd voor of afkomstig van D.P.K. en het vervoer van bestelgoederen. 1908-1921, dossier nr. 2004
        - Concurrerend vervoer tussen Semarang en stations a/d lijn G.S. 1915-1917, dossier nr. 2005
        - Vervoer van D.P.M. goederen van en naar Tjepoe met uitzondering van petroleum, petroleumresidu en ruwe aardolie. 1915-1921, dossier nr. 2006
      - Doos nr. 135., 135
        - Vrachtprijzen voor goederenvervoer tussen de stations en halten van het baanvak Djitirogo - Ngawoen. 1916, dossier nr. 2007
      - Doos nr. 134., 134
        - Regeling van het concurrerend goederenvervoer tussen N.J.S., S.J.S. en S.C.S. 1923-1925, dossier nr. 2008-I
        - Anti - concurrerende - overeenkomst tussen N.J.S., S.J.S. en S.C.S. 1933, dossier nr. 2008-II
        - Doorvoerlonen te Semarang. Regeling betreffende exploitatie van de prauwenhavensporen. 1922, dossier nr. 2009
    - Dienstuitvoering., k
      - Doos nr. 134., 134
        - Regelingen van den locomotief - en treindienst. 1882-1900, dossier nr. 2026-I
        - Regelingen van den locomotief - en treindienst. 1901-1911, dossier nr. 2026-II
        - Regelingen van den locomotief - en treindienst. 1901-1911, dossier nr. 2026-II
        - Regelingen van den locomotief - en treindienst. 1912-1916, dossier nr. 2026-III
        - Regelingen van den locomotief - en treindienst. 1917-1921, dossier nr. 2026-IV
        - Regelingen van den locomotief - en treindienst. 1922-1929, dossier nr. 2026-V
        - Regelingen van den locomotief - en treindienst. 1930-1938, dossier nr. 2026-VI
        - Regelingen van den locomotief - en treindienst. 1939, dossier nr. 2026-VII
      - Doos nr. 136., 136
        - Aankondigingen op de stations en halten en in de rijtuigen. 1883, dossier nr. 2027
        - Extra treinen tergelegenheid van het bezoek van verschillende hoogwaardigheidsbekleders. 1883-1907, dossier nr. 2029
        - Verpachtingen. 1898-1926, dossier nr. 2030-I
        - Verpachtingen. 1927-1931, dossier nr. 2030-II
        - Treincontrôle. 1885, dossier nr. 2031
        - Snelheidsovertreding van treinen. 1909, dossier nr. 2034
        - Bepalingen betreffende de treindienst. 1900, dossier nr. 2041
        - Bijzondere voorschriften voor de stations en treindienst. 1915-1916, dossier nr. 2042
        - Vereenvoudiging van voorschriften. 1924, dossier nr. 2044
    - Opbrengst en statistiek., l
      - Doos nr. 137., 137
        - Statistiek. 1883-1898, dossier nr. 2051-I
        - Statistiek. 1899-1903, dossier nr. 2051-II
        - Statistiek. 1904-1908, dossier nr. 2051-III
        - Statistiek. 1909-1912, dossier nr. 2051-IV
        - Statistiek. 1913-1916, dossier nr. 2051-V
        - Statistiek. 1917-1929, dossier nr. 2051-VI
        - Statistiek. 1930, dossier nr. 2051-VII
      - Doos nr. 138., 138
        - Verdeling der bruto - opbrengsten Verdelingstabellen. 1899, dossier nr. 2061
        - Verdeling der bruto - opbrengsten in rechtstreeks verkeer tussen S.J. en S.C. 1903, dossier nr. 2062
        - Rapporten omtrent het vervoer. 1901-1902, dossier nr. 2071-I
        - Rapporten omtrent het vervoer. 1903, dossier nr. 2071-II
        - Rapporten omtrent het vervoer. 1904, dossier nr. 2071-III
        - Rapporten omtrent het vervoer. 1905, dossier nr. 2071-IV
        - Rapporten omtrent het vervoer. 1906, dossier nr. 2071-V
      - Doos nr. 139., 139
        - Rapporten omtrent het vervoer. 1907, dossier nr. 2071-VI
        - Rapporten omtrent het vervoer. 1908-1911, dossier nr. 2071-VII
        - Rapporten omtrent het vervoer. 1912-1915, dossier nr. 2071-VIII
        - Rapporten omtrent het vervoer. 1916-1918, dossier nr. 2071-IX
      - Doos nr. 140., 140
        - Rapporten omtrent het vervoer. 1919-1922, dossier nr. 2071-X
        - Rapporten omtrent het vervoer. 1923-1925, dossier nr. 2071-XI
        - Rapporten omtrent het vervoer. 1926-1927, dossier nr. 2071-XII
        - Rapporten omtrent het vervoer. 1928-1930, dossier nr. 2071-XIII
      - Doos nr. 141., 141
        - Rapporten omtrent het vervoer. 1936, dossier nr. 2071-XIV
        - Rapporten overhet vervoer. Semarang - Joana - Maatschappij. 1935, dossier nr. 2071-XV
        - Rapporten omtrent het vervoer, correspondentie. 1901, dossier nr. 2072
        - Maandrapporten der hoofden sub inspecties. 1937, dossier nr. 2073
        - Maandrapporten hoofd sub - inspectie Hoedoes. 1937, dossier nr. 2073-a
        - Maandrapporten hoofd sub - inspectie Blora. 1937, dossier nr. 2073-b
    - Verschillende onderwerpen., m
      - Klapper op de Dossiers., 142
- Agenda's van Inkomende en Uitgaande Correspondentie., B
  - Agenda's van Inkomende en Uitgaande Correspondentie., 18-4-1883 t/m 2-10-1884; 143
  - Agenda's van Inkomende en Uitgaande Correspondentie., 3-10-1884 t/m 10-11-1886; 144
  - Agenda's van Inkomende en Uitgaande Correspondentie., 11-11-1886 t/m 20-10-1888; 145
  - Agenda's van Inkomende en Uitgaande Correspondentie., 22-10-1888 t/m 28-3-1891; 146
  - Agenda's van Inkomende en Uitgaande Correspondentie. (ink), 3-3-1890 t/m 5-12-1892; 147
  - Agenda's van Inkomende en Uitgaande Correspondentie. (uitg), 3-12-1890 t/m 14-12-1892; 148
  - Agenda's van Inkomende en Uitgaande Correspondentie. (ink), 30-4-1891 t/m 31-12-1892; 149
  - Agenda's van Inkomende en Uitgaande Correspondentie. (uitg), 30-4-1891 t/m 31-12-1892; 150
  - Agenda's van Inkomende en Uitgaande Correspondentie., 2-1-1893 t/m 28-3-1894; 151
  - Agenda's van Inkomende en Uitgaande Correspondentie., 29-3-1894 t/m 4-3-1895; 152
  - Agenda's van Inkomende en Uitgaande Correspondentie., 5-3-1895 t/m 12-3-1896; 153
  - Agenda's van Inkomende en Uitgaande Correspondentie., 12-3-1896 t/m 1-2-1897; 154
  - Agenda's van Inkomende en Uitgaande Correspondentie., 1-2-1897 t/m 6-12-1897; 155
  - Agenda's van Inkomende en Uitgaande Correspondentie., 6-12-1897 t/m 15-8-1898; 156
  - Agenda's van Inkomende en Uitgaande Correspondentie., 16-8-1898 t/m 5-5-1899; 157
  - Agenda's van Inkomende en Uitgaande Correspondentie., 15-5-1899 t/m 22-2-1900; 158
  - Agenda's van Inkomende en Uitgaande Correspondentie., 22-2-1900 t/m 24-12-1900; 159
  - Agenda's van Inkomende en Uitgaande Correspondentie., 27-12-1900 t/m 11-12-1901; 160
  - Agenda's van Inkomende en Uitgaande Correspondentie., 12-12-1901 t/m 11-12-1902; 161
  - Agenda's van Inkomende en Uitgaande Correspondentie., 11-12-1902 t/m 31-12-1903; 162
  - Agenda's van Inkomende en Uitgaande Correspondentie., 2-1-1904 t/m 23-3-1905; 163
  - Agenda's van Inkomende en Uitgaande Correspondentie., 23-3-1905 t/m 1-9-1906; 164
  - Agenda's van Inkomende en Uitgaande Correspondentie., 1-9-1906 t/m 27-11-1907; 165
  - Agenda's van Inkomende en Uitgaande Correspondentie., 27-11-1907 t/m 16-12-1908; 166
  - Agenda's van Inkomende en Uitgaande Correspondentie., 18-12-1908 t/m 6-12-1909; 167
  - Agenda's van Inkomende en Uitgaande Correspondentie., 6-12-1909 t/m 4-10-1910; 168
  - Agenda's van Inkomende en Uitgaande Correspondentie., 4-10-1910 t/m 19-6-1911; 169
  - Agenda's van Inkomende en Uitgaande Correspondentie., 19-6-1911 t/m 16-12-1911; 170
  - Agenda's van Inkomende en Uitgaande Correspondentie., 16-12-1911 t/m 17-5-1912; 171
  - Agenda's van Inkomende en Uitgaande Correspondentie., 17-5-1912 t/m 12-9-1912; 172
  - Agenda's van Inkomende en Uitgaande Correspondentie., 12-9-1912 t/m 7-1-1913; 173
  - Agenda's van Inkomende en Uitgaande Correspondentie., 7-1-1913 t/m 26-4-1913; 174
  - Agenda's van Inkomende en Uitgaande Correspondentie., 27-4-1913 t/m 11-9-1913; 175
  - Agenda's van Inkomende en Uitgaande Correspondentie., 11-9-1913 t/m 3-2-1914; 176
  - Agenda's van Inkomende en Uitgaande Correspondentie., 3-2-1914 t/m 10-6-1914; 177
  - Agenda's van Inkomende en Uitgaande Correspondentie., 10-6-1914 t/m 2-12-1914; 178
  - Agenda's van Inkomende en Uitgaande Correspondentie., 2-12-1914 t/m 17-6-1915; 179
  - Agenda's van Inkomende en Uitgaande Correspondentie., 17-6-1915 t/m 4-1-1916; 180
  - Agenda's van Inkomende en Uitgaande Correspondentie., 4-1-1916 t/m 10-8-1916; 181
  - Agenda's van Inkomende en Uitgaande Correspondentie., 11-8-1916 t/m 15-5-1917; 182
  - Agenda's van Inkomende en Uitgaande Correspondentie., 15-5-1917 t/m 15-5-1918; 183
  - Agenda's van Inkomende en Uitgaande Correspondentie., 15-5-1918 t/m 15-5-1919; 184
  - Agenda's van Inkomende en Uitgaande Correspondentie., 20-5-1919 t/m 16-2-1920; 185
  - Agenda's van Inkomende en Uitgaande Correspondentie., 17-2-1920 t/m 6-11-1920; 186
  - Agenda's van Inkomende en Uitgaande Correspondentie., 6-11-1920 t/m 1-7-1921; 187
  - Agenda's van Inkomende en Uitgaande Correspondentie., 1-7-1921 t/m 11-4-1922; 188
  - Agenda's van Inkomende en Uitgaande Correspondentie., 12-4-1922 t/m 10-1-1923; 189
  - Agenda's van Inkomende en Uitgaande Correspondentie., 10-1-1923 t/m 13-11-1923; 190
  - Agenda's van Inkomende en Uitgaande Correspondentie., 13-11-1923 t/m 29-11-1924; 191
  - Agenda's van Inkomende en Uitgaande Correspondentie., 1-12-1924 t/m 30-11-1925; 192
  - Agenda's van Inkomende en Uitgaande Correspondentie., 1-12-1925 t/m 30-11-1926; 193
  - Agenda's van Inkomende en Uitgaande Correspondentie., 1-12-1926 t/m 5-10-1927; 194
  - Agenda's van Inkomende en Uitgaande Correspondentie., 5-10-1927 t/m 3-8-1928; 195
  - Agenda's van Inkomende en Uitgaande Correspondentie., 1-9-1928 t/m 12-7-1929; 196
  - Agenda's van Inkomende en Uitgaande Correspondentie., 15-7-1929 t/m 23-4-1930; 197
  - Agenda's van Inkomende en Uitgaande Correspondentie., 24-4-1930 t/m 21-1-1931; 198
  - Agenda's van Inkomende en Uitgaande Correspondentie., 2-2-1931 t/m 17-2-1932; 199
  - Agenda's van Inkomende en Uitgaande Correspondentie., 17-2-1932 t/m 27-6-1933; 200
  - Agenda's van Inkomende en Uitgaande Correspondentie., 27-6-1933 t/m 28-9-1934; 201
  - Agenda's van Inkomende en Uitgaande Correspondentie., 29-9-1934 t/m 28-1-1936; 202
  - Agenda's van Inkomende en Uitgaande Correspondentie., 29-1-1936 t/m 28-6-1937; 203
  - Agenda's van Inkomende en Uitgaande Correspondentie., 28-6-1937 t/m 23-5-1938; 204
  - Agenda's van Inkomende en Uitgaande Correspondentie., 23-5-1938 t/m -1-6-1939; 205
- Stukken met betrekking tot de Boekhouding., C
  - Grootboek., 1881 t/m 1885; 206
  - Grootboek., 1886 t/m 1891; 207
  - Grootboek., 1892 t/m 1896; 208
  - Grootboek., 1897 t/m 1899; 209
  - Grootboek., 1900 t/m 1901; 210
  - Grootboek., 1902 t/m 1903; 211
  - Grootboek., 1904 t/m 1905; 212
  - Grootboek., 1906 t/m 1907; 213
  - Grootboek., 1908 t/m 1909; 214
  - Grootboek., 1910 t/m 1911; 215
  - Grootboek., 1912 t/m 1913; 216
  - Grootboek (Supplement)., 1913; 217
  - Grootboek., 1914 t/m 1915; 218
  - Grootboek., 1916 t/m 1919; 219
  - Grootboek., 1919; 220
  - Grootboek., 1920 t/m 1925; 221
  - Grootboek., 1926 t/m 1929; 222
  - Grootboek., 1930 t/m 1933; 223
  - Grootboek., 1934 t/m 1937; 224
  - Grootboek., 1938 t/m 1947; 225
  - Memoriaal-Journaal., 28-9-1881 t/m 31-12-1887; 226
  - Memoriaal-Journaal., 31-12-1887 t/m 30-4-1891; 227
  - Memoriaal-Journaal., 30-4-1891 t/m 31-12-1893; 228
  - Memoriaal-Journaal., 1-1-1894 t/m 31-7-1896; 229
  - Memoriaal-Journaal., 31-7-1896 t/m 31-3-1898; 230
  - Memoriaal-Journaal., 31-3-1898 t/m 30-9-1899; 231
  - Memoriaal-Journaal., 30-9-1899 t/m 30-9-1901; 232
  - Memoriaal-Journaal., 30-9-1901 t/m 28-2-1903; 233
  - Memoriaal-Journaal., 28-2-1903 t/m 30-11-1904; 234